臺灣嘉義地方法院民事裁定
110年度監宣字第297號
聲  請  人  王閔正  




相  對  人  李鳳琴  

關  係  人  王昶盛  

上列當事人間請求監護宣告事件，本院裁定如下：
    主  文
宣告李鳳琴（女、民國00年00月00日生、身分證統一編號：Z000
000000號）為受監護宣告之人。
選定王閔正（男、民國00年0月00日生、身分證統一編號：Z0000
00000號）為受監護宣告人李鳳琴之監護人。
指定王昶盛（男、民國00年0月00日生、身分證統一編號：Z0000
00000號）為會同開具財產清冊之人。
聲請程序費用新臺幣壹仟元由受監護宣告之人李鳳琴負擔。
    理  由
一、聲請意旨略以：聲請人為相對人之子，相對人因腦中風合併
    失智症、巴金森氏症，致不能為意思表示或受意思表示（或
    不能辨識意思表示之效果），有診斷證明書可查。為此，爰
    依民法第14條、第1110條、第1111條及家事事件法第164條
    規定，請求裁定相對人為受監護宣告之人，並選定王閔正為
    監護人，暨指定王昶盛為會同開具財清冊之人等語。
二、按對於因精神障礙或其他心智缺陷，致不能為意思表示或受
    意思表示，或不能辨識其意思表示之效果者，法院得因本人
    、配偶、四親等內之親屬、最近一年有同居事實之其他親屬
    、檢察官、主管機關或社會福利機構之聲請，為監護之宣告
    ；受監護宣告之人應置監護人。法院為監護之宣告時，應依
    職權就配偶、四親等內之親屬、最近一年有同居事實之其他
    親屬、主管機關、社會福利機構或其他適當之人選定一人或
    數人為監護人，並同時指定會同開具財產清冊之人。法院為
    前項選定及指定前，得命主管機關或社會福利機構進行訪視
    ，提出調查報告及建議。監護之聲請人或利害關係人亦得提
    出相關資料或證據，供法院斟酌。法院選定監護人時，應依
    受監護宣告之人之最佳利益，優先考量受監護宣告之人之意
    見，審酌一切情狀，並注意下列事項：㈠受監護宣告之人之
    身心狀態與生活及財產狀況。㈡受監護宣告之人與其配偶、
    子女或其他共同生活之人間之情感狀況。㈢監護人之職業、
    經歷、意見及其與受監護宣告之人之利害關係。㈣法人為監
    護人時，其事業之種類與內容，法人及其代表人與受監護宣
    告之人之利害關係。民法第14條第1項、第1110條、第1111
    條、第1111條之1分別定有明文。
三、經查，聲請人主張之事實，業據提出診斷證明書、戶籍謄本
    、親屬系統表附卷可稽。嗣經本院審驗相對人之精神及心智
    狀況，於戴德森醫療財團法人嘉義基督教醫院（下稱嘉義基
    督教醫院）趙星豪醫師前訊問相對人：「（你叫什麼名字？
    ）（未答）」、「（你兒子是哪一位？）（未答）」。再經
    趙星豪鑑定醫師為鑑定結果略以：相對人罹患血管性失智症
    及巴金森氏症，雖持續接受治療，但認知功能明顯退化，日
    常生活亦需他人協助，在鑑定時相對人雖意識清醒，但受認
    知功能缺損影響，對問話無法理解及回應，相對人因心智欠
    缺，致不能為意思表示或受意思表示，或不能辨識意思表示
    之效果等情，有精神鑑定報告書在卷可參。本院審酌上開勘
    驗結果及鑑定意見，認相對人已不能辨識意識表示之效果，
    從而聲請人聲請對相對人為監護之宣告，為有理由，應予准
    許。
四、本件相對人既受監護之宣告，自應為其選定監護人及指定會
    同開具財產清冊之人。查相對人已婚，最近親屬為配偶及3
    名兒子，長男王閔正表示同意擔任相對人之監護人，另一子
    王昶盛同意擔任相對人會同開具財產清冊之人等情，有戶籍
    謄本、親屬同意書在卷可參。本院參酌王閔正、王昶盛為相
    對人至親及其等之意願，認由王閔正任相對人之監護人，最
    能符合受監護宣告之人之最佳利益，爰選定王閔正為相對人
    之監護人，並指定王昶盛為會同開具財產清冊之人。
五、末按民法第1113條準用同法第1099條、第1099條之1之規定
    ，監護開始時，監護人對於受監護人之財產，應依規定會同
    遺囑指定、當地直轄市、縣（市）政府指派或法院指定之人
    ，於二個月內開具財產清冊，並陳報法院；於前條之財產清
    冊開具完成並陳報法院前，監護人對於受監護人之財產，僅
    得為管理上必要之行為。本件王閔正既任相對人之監護人，
    其於監護開始時，對於相對人之財產，自應依前揭規定會同
    開具財產清冊之人即王昶盛於二個月內開具財產清冊並陳報
    法院，併此敘明。
六、依家事事件法第164條第2項，裁定如主文。　　　　　　
中　　華　　民　　國　　110 　年　　12　　月　　23　　日
                  家事法庭    法　官  洪嘉蘭           
以上正本係照原本作成。
如對本裁定抗告，須於裁定送達後10日之不變期間內，向本院提
出抗告狀，並繳納抗告費新臺幣1,000元。
中　　華　　民　　國　　110 　年　　12　　月　　23　　日
                              書記官　林玫熹